臺灣士林地方法院民事裁定
111年度消債抗字第6號
抗  告  人  陳玉梅    





上列抗告人因聲請免責事件，對於本院民國111年4月12日111年
度消債職聲免字第2號裁定提起抗告，裁定如下：
    主  文
抗告駁回。
抗告程序費用新臺幣壹仟元由抗告人負擔。
    理  由
一、抗告意旨略以：伊先前因開刀住院，而支出開刀費用及保健
    營養品費用，故聲請清算前兩年必要支出為新臺幣（下同）
    58萬6,488元，原裁定卻認定支出僅為46萬6,432元，顯有違
    誤，而伊聲請清算前兩年可處分所得、必要支出各為79萬2,
    310元、58萬6,488元，則繼續償還金額應為20萬5,822元，
    而非32萬5,878元等語。
二、按法院為終止或終結清算程序之裁定確定後，除別有規定外
    ，應以裁定免除債務人之債務；消費者債務清理條例（下稱
    消債條例）第132條定有明文。次按法院裁定開始清算程序
    後，債務人有薪資、執行業務所得或其他固定收入，扣除自
    己及依法應受其扶養者所必要生活費用之數額後仍有餘額，
    而普通債權人之分配總額低於債務人聲請清算前二年間，可
    處分所得扣除自己及依法應受其扶養者所必要生活費用之數
    額者，法院應為不免責之裁定；但債務人證明經普通債權人
    全體同意者，不在此限；復為消債條例第133條所明定。
三、經查：
  ㈠抗告人前於民國108年9月18日向本院聲請調解，因調解不成
    立而聲請清算，經本院以109年度消債清字第1號裁定自109
    年9月17日17時起開始清算程序，嗣本院司法事務官以109年
    度司執消債清字第44號裁定清算程序終結確定，並經原審認
    定抗告人具有消債條例第133條規定事由，而裁定抗告人不
    予免責在案等情，有本院108年度司消債調字第399號、109
    年度消債清字第1號、109年度司執消債清字第44號、111年
    度消債職聲免字第2號案卷可資為憑，先予敘明。
  ㈡抗告人雖以聲請清算前兩年必要支出應為58萬6,488元云云。
    惟查，抗告人先主張聲請清算前兩年必要支出為76萬7,688
    元，其後自行剔除部分費用更正為58萬6,488元（見111年度
    消債職聲免字第2號卷第75頁），嗣又於原審庭訊時改同意
    以居住地每月最低生活費用1.2倍計算必要支出（見111年度
    消債職聲免字第2號卷第133頁），而臺北市106年至108年度
    每人每月最低生活費1.2倍依序為1萬8,652元、1萬9,388元
    、1萬9,896元計算，故原裁定以此計算抗告人聲請清算前兩
    年必要支出共為46萬6,432元，尚難謂無據。然抗告人確於1
    08年間罹病開刀治療、服用保健營養品，而分別支出5萬460
    元、3萬2,066元等情，並提出診斷證明書、醫療費用收據、
    統一發票為憑（見108年度司消債調字第399號卷第52頁、第
    62頁至第66頁、第67頁至第69頁），該等支出既經證明確屬
    必要，自應併同計入必要支出，而合計共為54萬8,958元（
    詳如附表D欄所示），且經更正計算後，抗告人繼續清償之
    金額應為24萬3,352元（詳如附表F欄所示）。換言之，抗告
    人仍有消債條例第133條所定應不免責之事由，原裁定對抗
    告人應為不免責之裁定，此部分並無違誤，惟原裁定附表內
    容應更正如本裁定附表所示。
四、綜上所述，抗告人符合消債條例第133 條所定應為不免責裁
    定之要件，原裁定抗告人不予免責，於法並無不合。抗告人
    所提本件抗告，為無理由，應予駁回。惟原裁定附表應更正
    如本裁定附表，抗告人於本裁定確定後，繼續清償達如本裁
    定附表F欄所示數額時，即得依消債條例第141條第1項規定
    聲請裁定免責，併予敘明。
五、據上論結，本件抗告為無理由，爰裁定如主文。
中　　華　　民　　國　　111 　年　　7 　　月　　5　　日
                  民事第三庭審判長法  官  陳月雯
                          
　　　　　　　　　　　　　　　　　法  官  林靖淳
                                    
　　　　　　　　　　　　　　　　　法  官  劉育琳
以上正本係照原本作成。
本裁定除以適用法規顯有錯誤為理由外，不得再抗告。如提起再
抗告，應於收受送達後10日內，向本院提出再抗告狀，並繳納再
抗告裁判費新臺幣1000元。 
中　　華　　民　　國　　111 　年　　7 　　月　　5 　　日
                                  書記官  邱勃英